---
title: "Economía"
output:
  html_document: 
    code_folding: hide
    toc: true
    toc_depth: 5
    toc_float:
      collapsed: true
      smooth_scroll: true
---

```{r, librerias,include=FALSE}
library(pacman)
library(ggplot2)
library(plotly)
library(gganimate)
library(gifski)
library(mapview)
library(sf)
library(rgdal)
library(maptools)
library(gridExtra)
library(data.table)
library(DT)
datos <- read.csv("Datos/Datasets/miel.csv")
prodMiel <- read.csv("Datos/Datasets/Prodmiel2018.csv")

```


#**Datos**

A continuación, obtuvimos la información perteneciente a los estados: Sonora, Campeche, Yucatán, Chihuahua, Sinaloa y Baja California. 
Como podemos darnos cuenta, algunos de estos lugares están alejados de Sonora, y otros colindan con este.


```{r, datosEstados}

datatable(prodMiel)
```

```{r, datos, results='hide'}
Sonora <- t(datos[datos$Estado=="SONORA" ,])
Sonora <- as.vector(Sonora)
Sonora <- Sonora[3:19]
Sonora <- as.numeric(Sonora)
Sonora <- as.vector(Sonora)


Campeche <- t(datos[datos$Estado=="CAMPECHE" ,])
Campeche <- as.vector(Campeche)
Campeche <- Campeche[3:19]
Campeche <- as.numeric(Campeche)
Campeche <- as.vector(Campeche)


Yucatan <- t(datos[datos$Estado=="YUCATÁN" ,])
Yucatan <- as.vector(Yucatan)
Yucatan <- Yucatan[3:19]
Yucatan <- as.numeric(Yucatan)
Yucatan <- as.vector(Yucatan)

Chihuahua <- t(datos[datos$Estado=="CHIHUAHUA" ,])
Chihuahua <- as.vector(Chihuahua)
Chihuahua <- Chihuahua[3:19]
Chihuahua <- as.numeric(Chihuahua)
Chihuahua <- as.vector(Chihuahua)

Sinaloa <- t(datos[datos$Estado=="SINALOA" ,])
Sinaloa <- as.vector(Sinaloa)
Sinaloa <- Sinaloa[3:19]
Sinaloa <- as.numeric(Sinaloa)
Sinaloa <- as.vector(Sinaloa)

BajaCalifornia <- t(datos[datos$Estado=="BAJA CALIFORNIA" ,])
BajaCalifornia <- as.vector(BajaCalifornia)
BajaCalifornia <- BajaCalifornia[3:19]
BajaCalifornia <- as.numeric(BajaCalifornia)
BajaCalifornia <- as.vector(BajaCalifornia)
```





###**Producción de Miel**

En la siguiente gráfica podemos ver la producción de miel de Sonora y otra que va desde el años 2003 al 2019.
```{r, produccionMiel, results='hide'}

Fecha = seq(from = as.Date("2003-01-07"), to = as.Date("2019-01-07"), by = 'year')
SonYuc <- data.frame(Fecha, Sonora, Yucatan)
SonCamp <- data.frame(Fecha, Sonora, Campeche)
YucCamp <- data.frame(Fecha, Yucatan, Campeche)
SonYucCamp <- data.frame(Fecha, Sonora, Yucatan, Campeche)
Colindantes <- data.frame(Fecha, Sonora, Sinaloa, Chihuahua, BajaCalifornia)

#Grafico de producción de miel
plot(Sonora)

```


```{r, produccionMielSonora, results='hide'}
#Gráfico de la producción de miel en Sonora
ggplot(data = SonCamp) + ggtitle("Producción de miel en Sonora del 2003 al 2019")+ geom_line(mapping = aes(x = Fecha, y = Sonora))
```

###**Comparaciones con los estados Campeche y Yucatán.**

Para tener mayor referencia, decidimos hacer comparaciones con lugares que tienen climas distintos a Sonora, de esta manera podemos darnos cuenta de factores que probablemente estén afectando la producción de miel en el estado.

```{r, sonoraCampeche, results='hide'}
#Gráfico de producción de miel Sonora vs Campeche
ggplot(data=SonCamp)+
  geom_line(aes(Fecha, Sonora, colour = 'Sonora'))+
  geom_line(aes(Fecha, Campeche, colour= 'Campeche'))+
  xlab('Fecha')+
  ylab('Producción')+
  labs(colour = "Estados")+
  ggtitle("Comparativa Sonora y Campeche Producción miel")

#Comparación Sonora y Yucatán
ggplot(data=SonYuc)+
  geom_line(aes(Fecha,Sonora,colour='Sonora'))+
  geom_line(aes(Fecha,Yucatan,colour='Yucatán'))+
  xlab('Fecha')+
  ylab('Produccion')+
  labs(colour = "Estados")+
  ggtitle("Comparativa Sonora y Yucatán Miel")
```


###**Mayores productores de miel**

```{r, mayoresProductoes, results='hide'}
#Los mayores productores de miel en promedio hacia el 2019.
ggplot(data = YucCamp)+
  geom_line(aes(Fecha, Yucatan, colour = 'Yucatan'))+
  geom_line(aes(Fecha, Campeche, colour= 'Campeche'))+
  xlab('Fecha')+
  ylab('Producción')+
  labs(colour = "Estados")+
  ggtitle("Comparativa Yucatán y Campeche Producción miel")

#Los mayores productores de miel en promedio hacia el 2019 en comparación con Sonora.
ggplot(data = SonYucCamp)+
  geom_line(aes(Fecha, Sonora, colour = 'Sonora'))+
  geom_line(aes(Fecha, Yucatan, colour = 'Yucatan'))+
  geom_line(aes(Fecha, Campeche, colour= 'Campeche'))+
  xlab('Fecha')+
  ylab('Producción')+
  labs(colour = "Estados")+
  ggtitle("Comparativa Yucatán y Campeche Producción miel")
```


```{r, ycatanCampeche, results='hide'}
z <- ggplot(data = SonYucCamp)+
  geom_line(aes(Fecha, Sonora, colour = 'Sonora'))+
  geom_line(aes(Fecha, Yucatan, colour = 'Yucatan'))+
  geom_line(aes(Fecha, Campeche, colour= 'Campeche'))+
  xlab('Fecha')+
  ylab('Producción')+
  labs(colour = "Estados")+
  ggtitle("Comparativa Yucatán y Campeche Producción miel")
ggplotly(z)
```

###**Producción de los estados colindantes con Sonora hacia el 2019**


```{r, produccionColindantes, results='hide'}

#Producción de los estados colindantes con Sonora hacia el 2019
ggplot(data = Colindantes)+
  geom_line(aes(Fecha, Sonora, colour = 'Sonora'))+
  geom_line(aes(Fecha, Chihuahua, colour = 'Chihuahua'))+
  geom_line(aes(Fecha, BajaCalifornia, colour = 'Baja California Norte'))+
  geom_line(aes(Fecha, Sinaloa, colour = 'Sinaloa'))+
  xlab('Fecha')+
  ylab('Producción')+
  labs(colour = "Estados")+
  ggtitle("Estados colindantes con Sonora y su producción de miel hacia el 2019")
  transition_reveal(Fecha)
              
  x <- ggplot(data = Colindantes)+
  geom_line(aes(Fecha, Sonora, colour = 'Sonora'))+
  geom_line(aes(Fecha, Chihuahua, colour = 'Chihuahua'))+
  geom_line(aes(Fecha, BajaCalifornia, colour = 'Baja California Norte'))+
  geom_line(aes(Fecha, Sinaloa, colour = 'Sinaloa'))+
  xlab('Fecha')+
  ylab('Producción')+
  labs(colour = "Estados")+
  ggtitle("Estados colindantes con Sonora y su producción de miel hacia el 2019")
  transition_reveal(Fecha)
  
  ggplotly(x)

```
